- def:
  - sseq:
    - - - sense
        - dt:
          - - text
            - '{bc}to {a_link|diminish}, to become smaller'
  - sseq:
    - - - sense
        - dt:
          - - text
            - '{bc}to {a_link|minimize}, to make smaller'
    vd: transitive verb
  fl: intransitive verb
  hwi:
    hw: "empeque\xF1ecer"
  meta:
    id: empequenecer
    lang: es
    offensive: false
    section: alpha
    sort: '2608343000'
    src: spanish
    stems:
    - "empeque\xF1ecer"
    uuid: aafbd283-2374-4f1c-973f-5bc916951882
  shortdef:
  - to diminish, to become smaller
  - to minimize, to make smaller
  suppl:
    cjts:
    - cjfs:
      - "empeque\xF1eciendo"
      - "empeque\xF1ecido"
      cjid: gppt
    - cjfs:
      - "empeque\xF1ezco"
      - "empeque\xF1eces"
      - "empeque\xF1ece"
      - "empeque\xF1ecemos"
      - "empeque\xF1ec\xE9is"
      - "empeque\xF1ecen"
      cjid: pind
    - cjfs:
      - "empeque\xF1ec\xEDa"
      - "empeque\xF1ec\xEDas"
      - "empeque\xF1ec\xEDa"
      - "empeque\xF1ec\xEDamos"
      - "empeque\xF1ec\xEDais"
      - "empeque\xF1ec\xEDan"
      cjid: pret
    - cjfs:
      - "empeque\xF1ec\xED"
      - "empeque\xF1eciste"
      - "empeque\xF1eci\xF3"
      - "empeque\xF1ecimos"
      - "empeque\xF1ecisteis"
      - "empeque\xF1ecieron"
      cjid: pprf
    - cjfs:
      - "empeque\xF1ecer\xE9"
      - "empeque\xF1ecer\xE1s"
      - "empeque\xF1ecer\xE1"
      - "empeque\xF1eceremos"
      - "empeque\xF1ecer\xE9is"
      - "empeque\xF1ecer\xE1n"
      cjid: futr
    - cjfs:
      - "empeque\xF1ecer\xEDa"
      - "empeque\xF1ecer\xEDas"
      - "empeque\xF1ecer\xEDa"
      - "empeque\xF1ecer\xEDamos"
      - "empeque\xF1ecer\xEDais"
      - "empeque\xF1ecer\xEDan"
      cjid: cond
    - cjfs:
      - "empeque\xF1ezca"
      - "empeque\xF1ezcas"
      - "empeque\xF1ezca"
      - "empeque\xF1ezcamos"
      - "empeque\xF1ezc\xE1is"
      - "empeque\xF1ezcan"
      cjid: psub
    - cjfs:
      - "empeque\xF1eciera"
      - "empeque\xF1ecieras"
      - "empeque\xF1eciera"
      - "empeque\xF1eci\xE9ramos"
      - "empeque\xF1ecierais"
      - "empeque\xF1ecieran"
      cjid: pisb1
    - cjfs:
      - "empeque\xF1eciese"
      - "empeque\xF1ecieses"
      - "empeque\xF1eciese"
      - "empeque\xF1eci\xE9semos"
      - "empeque\xF1ecieseis"
      - "empeque\xF1eciesen"
      cjid: pisb2
    - cjfs:
      - "empeque\xF1eciere"
      - "empeque\xF1ecieres"
      - "empeque\xF1eciere"
      - "empeque\xF1eci\xE9remos"
      - "empeque\xF1eciereis"
      - "empeque\xF1ecieren"
      cjid: fsub
    - cjfs:
      - "he empeque\xF1ecido"
      - "has empeque\xF1ecido"
      - "ha empeque\xF1ecido"
      - "hemos empeque\xF1ecido"
      - "hab\xE9is empeque\xF1ecido"
      - "han empeque\xF1ecido"
      cjid: ppci
    - cjfs:
      - "hab\xEDa empeque\xF1ecido"
      - "hab\xEDas empeque\xF1ecido"
      - "hab\xEDa empeque\xF1ecido"
      - "hab\xEDamos empeque\xF1ecido"
      - "hab\xEDais empeque\xF1ecido"
      - "hab\xEDan empeque\xF1ecido"
      cjid: ppsi
    - cjfs:
      - "hube empeque\xF1ecido"
      - "hubiste empeque\xF1ecido"
      - "hubo empeque\xF1ecido"
      - "hubimos empeque\xF1ecido"
      - "hubisteis empeque\xF1ecido"
      - "hubieron empeque\xF1ecido"
      cjid: pant
    - cjfs:
      - "habr\xE9 empeque\xF1ecido"
      - "habr\xE1s empeque\xF1ecido"
      - "habr\xE1 empeque\xF1ecido"
      - "habremos empeque\xF1ecido"
      - "habr\xE9is empeque\xF1ecido"
      - "habr\xE1n empeque\xF1ecido"
      cjid: fpin
    - cjfs:
      - "habr\xEDa empeque\xF1ecido"
      - "habr\xEDas empeque\xF1ecido"
      - "habr\xEDa empeque\xF1ecido"
      - "habr\xEDamos empeque\xF1ecido"
      - "habr\xEDais empeque\xF1ecido"
      - "habr\xEDan empeque\xF1ecido"
      cjid: cpef
    - cjfs:
      - "haya empeque\xF1ecido"
      - "hayas empeque\xF1ecido"
      - "haya empeque\xF1ecido"
      - "hayamos empeque\xF1ecido"
      - "hay\xE1is empeque\xF1ecido"
      - "hayan empeque\xF1ecido"
      cjid: ppfs
    - cjfs:
      - "hubiera empeque\xF1ecido"
      - "hubieras empeque\xF1ecido"
      - "hubiera empeque\xF1ecido"
      - "hubi\xE9ramos empeque\xF1ecido"
      - "hubierais empeque\xF1ecido"
      - "hubieran empeque\xF1ecido"
      cjid: ppss1
    - cjfs:
      - "hubiese empeque\xF1ecido"
      - "hubieses empeque\xF1ecido"
      - "hubiese empeque\xF1ecido"
      - "hubi\xE9semos empeque\xF1ecido"
      - "hubieseis empeque\xF1ecido"
      - "hubiesen empeque\xF1ecido"
      cjid: ppss2
    - cjfs:
      - "hubiere empeque\xF1ecido"
      - "hubieres empeque\xF1ecido"
      - "hubiere empeque\xF1ecido"
      - "hubi\xE9remos empeque\xF1ecido"
      - "hubiereis empeque\xF1ecido"
      - "hubieren empeque\xF1ecido"
      cjid: fpsb
    - cjfs:
      - '-'
      - "empeque\xF1ece"
      - "empeque\xF1ezca"
      - "empeque\xF1ezcamos"
      - "empeque\xF1eced"
      - "empeque\xF1ezcan"
      cjid: impf
